vi: Loại phanh của xe trượt tuyết: Phanh kéo; Phanh chân; Phanh tay; Cần phanh; Không có; Phanh lái; Khác
sv: Typ av broms för pulka: Släpbroms; Fotbroms; Handbroms; Spakbroms; Ingen; Styrbroms; Övrigt
zh-CN: 雪橇刹车类型: 阻力刹车; 脚踩刹车; 手刹; 杠杆刹车; 无; 转向刹车; 其他
ja: そりブレーキタイプ: ドラッグブレーキ; フットブレーキ; ハンドブレーキ; レバーブレーキ; なし; ステアリングブレーキ; その他
hu: Szánkó féktípusa: Húzófék; Lábfék; Kézifék; Karos fék; Nincs; Kormányfék; Egyéb
tr: Kızak fren tipi: Sürükleme freni; Ayak freni; El freni; Kol freni; Yok; Direksiyon freni; Diğer
fr: Type de frein à patin: Frein à traînée; Frein à pied; Frein à main; Frein à levier; Aucun; Frein de direction; Autre
fi: Kelkan jarrutyyppi: Laahausjarru; Jalkajarru; Käsijarru; Vipujarru; Ei mitään; Ohjausjarru; Muu
it: Tipo di freno della slitta: Freno di trascinamento; Freno a pedale; Freno a mano; Freno a leva; Nessuno; Freno sterzante; Altro
ko: 썰매 브레이크 유형: 드래그 브레이크; 풋 브레이크; 핸드 브레이크; 레버 브레이크; 없음; 스티어링 브레이크; 기타
lt-LT: Rogučių stabdžių tipas: Vilkamasis stabdys; Kojinis stabdys; Rankinis stabdys; Svirtinis stabdys; Nėra; Vairavimo stabdys; Kita
bg-BG: Тип спирачка за шейна: Плъзгаща спирачка; Крачна спирачка; Ръчна спирачка; Лостова спирачка; Няма; Спирачка за управление; Друга
es: Tipo de freno del trineo: Freno de arrastre; Freno de pie; Freno de mano; Freno de palanca; Ninguno; Freno de dirección; Otro
sk-SK: Typ brzdy sánok: Vlečná brzda; Nožná brzda; Ručná brzda; Páková brzda; Žiadna; Riadiaca brzda; Iné
de: Schlittenbremstyp: Schleifbremse; Fußbremse; Handbremse; Hebelbremse; Keine; Lenkbremse; Andere
el: Τύπος φρένου έλκηθρου: Φρένο τριβής; Φρένο ποδιού; Χειρόφρενο; Φρένο μοχλού; Κανένα; Φρένο διεύθυνσης; Άλλο
pl: Typ hamulca sanek: Hamulec wleczony; Hamulec nożny; Hamulec ręczny; Hamulec dźwigniowy; Brak; Hamulec sterujący; Inne
da: Bremsetype for slæde: Trækbremse; Fodbremse; Håndbremse; Håndtagsbremse; Ingen; Styrebremse; Andet
nl: Type sleerem: Sleeprem; Voetrem; Handrem; Hefboomrem; Geen; Stuurrem; Overig
hr-HR: Vrsta kočnice saonica: Povlačna kočnica; Nožna kočnica; Ručna kočnica; Kočnica na polugu; Nema; Kočnica za upravljanje; Ostalo
cs: Typ brzdy saní: Vlečná brzda; Nožní brzda; Ruční brzda; Páková brzda; Žádná; Řídicí brzda; Jiná
pt-PT: Tipo de travão do trenó: Travão de atrito; Travão de pé; Travão de mão; Travão de alavanca; Nenhum; Travão de direção; Outro
sl-SI: Vrsta zavore za sani: Vlečna zavora; Nožna zavora; Ročna zavora; Zavora na ročico; Brez; Krmilna zavora; Drugo
zh-TW: 雪橇煞車類型: 拖曳煞車; 腳踏煞車; 手煞車; 拉桿煞車; 無; 轉向煞車; 其他
ro-RO: Tip de frână pentru sanie: Frână de frecare; Frână de picior; Frână de mână; Frână cu manetă; Fără; Frână de direcție; Alta
th: ประเภทเบรกของเลื่อน: เบรกแบบลาก; เบรกเท้า; เบรกมือ; เบรกแบบคันโยก; ไม่มี; เบรกบังคับเลี้ยว; อื่นๆ
nb: Type sledebrems: Slepebrems; Fotbrems; Håndbrems; Spakbrems; Ingen; Styrebrems; Annet
ru: Тип тормоза саней: Тормоз волокуш; Ножной тормоз; Ручной тормоз; Рычажный тормоз; Нет; Рулевой тормоз; Другое
en: Sled brake type: Drag brake; Foot brake; Hand brake; Lever brake; None; Steering brake; Other
pt-BR: Trenó, tipo de freio: Freio de arrasto; Freio de pé; Freio de mão; Freio de alavanca; Nenhum; Freio de direção; Outro